# 重分类处理

提问人：ying0518 时间：2012-11-21 14:42:07
金融工具列报准则第 13 条 金融资产和金融负债应当在资产负债表内分别列示，不得相互抵消。但是同时满足下列条件的，应当以相互抵消后的净额在资产负债表内列示： （ 1 ）企业具有抵消已确认金额的法定权利，且该种法定权利现在时可执行的； （ 2 ）企业计划以净额结算，或同时变现该金融资产和清偿该金融负债。 因此，如果企业ABC项目应收款在法律上拥有由DEF直接抵减的权利，且计划与对方以净额结算才可以抵消列报。否则抵消之后，ABC可能存在的坏账风险被抵消列报掩盖。

回答人：chenyiwei
预收款项不是金融负债，但原理与此处相同，所以可以参照这里的抵销原则。由于不同项目的往来款项一般没有净额结算的权利或者意图，所以应分别按应收、应付分别列报，不能抵销后按净额列报。